臺灣臺中地方法院刑事判決　　　　　　　94年度訴字第3574號
公　訴　人　臺灣臺中地方法院檢察署檢察官
被　　　告　甲○○
上列被告因違反槍砲彈藥刀械管制條例等案件，經檢察官提起公
訴(94年度偵字第15515號），被告於準備程序中就被訴事實為有
罪之陳述，受命法官於聽取當事人之意見後，本院合議庭裁定改
由受命法官獨任以簡式審判程序審理，判決如下：
    主    文
甲○○未經許可，持有子彈，處有期徒刑肆月，併科罰金新臺幣
參萬元，有期徒刑如易科罰金，以銀元參佰元折算壹日，罰金如
易服勞役，以新臺幣玖佰元即銀元參佰元折算壹日，扣案具傷殺
力口徑零點肆伍吋制式子彈及零點伍陸MM制式子彈各壹顆，均沒
收；又未經許可，持有子彈，處有期徒刑伍月，併科罰金新臺幣
肆萬元，有期徒刑如易科罰金，以銀元參佰元折算壹日，罰金如
易服勞役，以新臺幣玖佰元即銀元參佰元折算壹日，扣案土造子
彈伍顆均沒收。應執行有期徒刑捌月，併科罰金新臺幣陸萬陸仟
元，有期徒刑如易科罰金，以銀元參佰元折算壹日，罰金如易服
勞役，以新臺幣玖佰元即銀元參佰元折算壹日，扣案具傷殺力口
徑零點肆伍吋制式子彈、零點伍陸MM制式子彈各壹顆及土造子彈
伍顆，均沒收。
    犯罪事實
一、甲○○（一）於民國九十三年七、八月間某日，在臺中市東
    區某工地，見該處有不詳之成年人所遺失均具傷殺力之口徑
    ○. 四五吋制式子彈、○. 五六MM制式子彈及具直徑約九MM
    金屬彈頭之土造子彈各一顆，竟意圖為自己不法之所有，同
    時拾取該三顆均具殺傷力之子彈，予以侵占入己，並未經許
    可持有該三顆具殺傷力之子彈，且將該三顆子彈藏置於臺中
    市○區○○路五巷三之一號其住處內。(二)嗣於九十四年二
    月間某日，甲○○之真實姓名不詳綽號「阿忠」之成年友人
    至甲○○上址住處，並拿出均具殺傷力，均具直徑約八MM金
    屬彈頭之土造子彈八顆予甲○○觀賞，並當場將該八顆土造
    子彈贈送交予甲○○，甲○○因而未經許可持有該八顆具殺
    傷力之土造子彈。嗣於九十四年九月二十三日二十三時三十
    分許，經警持本院核發之搜索票，在上址其住處內搜索，當
    場扣得上開具殺傷力之子彈三顆及八顆 (計十一顆)。
二、案經臺中市警察局第五分局報告臺灣臺中地方法院檢察署檢
    察官偵查起訴。
    理  由
一、訊據被告甲○○對於上揭事實坦承不諱，並有卷附之照片八
    張及扣案之子彈計十一顆可資佐證。再扣案之子彈三顆及八
    顆經送請內政部警政署刑事警察局鑑定結果，認如犯罪事實
    欄一 (一)部分所示之子彈三顆，其中二顆分別為○.四五吋
    制式子彈及○. 五六MM制式子彈各一顆，均具有殺傷力。另
    一顆則為土造子彈，具直徑約九MM金屬彈頭，經試射結果，
    可擊發，認具殺傷殺力；如犯罪事實欄一 (二) 部分所示之
    子彈八顆部分，認均係土造子彈，均具直徑約八MM金屬彈頭
    ，經採樣三顆試射結果，可擊發，認具殺傷力等節，有內政
    部警政署刑事警察局九十四年十月六日刑鑑字第○九四○一
    四九三一五號槍彈鑑定書一份在卷可憑。參之，扣案子彈計
    十一顆中，其中如犯罪事實欄一 (二) 部分所示之子彈八顆
    均為具直徑約八MM金屬彈頭之土造子彈，顯與如犯罪事實欄
    一(一)部分所示之三顆子彈不同一節，益徵被告供承其係持
    有如犯罪事實欄一（一）　部分所示三顆子彈之後，始因友
    人「阿忠」事後贈送而另行取得如犯罪事實欄一 (二）部分
    所示之子彈八顆等語，堪可採信。綜上所述，被告自白足認
    確與事實相符。本案事證明確，被告犯行堪以認定。
二、核被告甲○○如犯罪事實欄一 (一)及 (二)部分所為，均係
    犯槍砲彈藥刀械管制條例第十二條第四項之未經許可持有子
    彈罪。被告先持有如犯罪事實欄一 (一）部分所示之子彈三
    顆後，復另行起意持有如犯罪事實欄一 (二）所示之八顆土
    造子彈，先後二次犯行，行為互殊，犯意各別，應予分論併
    罰。爰審酌被告係因好奇為供己觀賞而持有上開子彈，業據
    被告供明在卷、其犯罪之手段、持有上開具有殺傷力子彈之
    數量分別為三顆 (其中二顆為制式子彈）及八顆，雖危害社
    會治安，惟其犯罪後已坦承上情，態度尚佳，且未以扣案子
    彈為其他犯行，情節尚非甚為嚴重等一切情狀，就其如犯罪
    事實欄一 (一)及 (二)部分所示犯行，各量處如主文所示之
    刑，並就所處有期徒刑部分及罰金刑部分，各諭知易科罰金
    及易服勞役之折算標準，且就所處有期徒刑部分及罰金刑部
    分，均定其應執行之刑暨諭知易科罰金及易服勞役之折算標
    準。又扣案如犯罪事實欄一 (一）部分所示均具傷殺力之口
    徑○. 四五吋制式子彈、○. 五六MM制式子彈各一顆及如犯
    罪事實欄一 (二）部分所示均具傷殺力未經試射之土造子彈
    五顆，均係違禁物，均應依刑法第三十八條第一項第一款規
    定宣告沒收。至扣案具殺傷力之具直徑約九MM金屬彈頭之土
    造子彈一顆及具直徑約八MM金屬彈頭之土造子彈三顆，經內
    政部警政署刑事警察局試射後既均已失子彈之效能，均不再
    具有殺傷力，均已失其違禁物之性質，爰不再予宣告沒收，
    附此指明。
三、公訴意旨雖另略以：被告甲○○如犯罪事實欄一 (一）部分
    之所為，尚涉犯刑法第三百三十七條之侵占遺失物罪嫌云云
    。惟按時效已完成者，應諭知免訴之判決，刑事訴訟法第三
    百零二條第二款定有明文。查被告所犯之侵占遺失物罪，其
    最重本刑為五百元以下罰金，依刑法第八十條第五款規定，
    其追訴權期間為一年，核被告行為時即九十三年七、八月間
    某日距本案查獲時即九十四年九月二十三日既已逾一年，則
    被告上揭侵占遺失物行為之時效顯已完成，本應就被告此部
    分罪嫌諭知免訴之判決，惟因被告此部分侵占遺失物罪嫌如
    判決有罪，即與上開如犯罪事實欄一 (一）部分所示持有子
    彈犯行部分，具有牽連犯之裁判上一罪關係（最高法院八十
    九年度臺上字第三五六一號、九十一年度臺上字第四二三六
    號判決意旨參照），爰不另為免訴之諭知，併此敘明。
據上論斷，應依刑事訴訟法第二百七十三條之一第一項、第二百
九十九條第一項前段，槍砲彈藥刀械管制條例第十二條第四項，
刑法第十一條前段、第五十一條第五款、第七款、第四十一條第
一項前段、第四十二條第二項、第三十八條第一項第一款，罰金
罰鍰提高標準條例第二條，判決如主文。
中　　華　　民　　國　　94　　年　　11　　月　　23　　日
                    臺灣臺中地方法院刑事第十庭
                        法  官  江  奇  峰
上正本證明與原本無異。
如不服本判決，應於判決送達後十日內向本院提出上訴狀，上訴
於臺灣高等法院臺中分院 (須附繕本)。
                        書記官  陳　美　年
中　　華　　民　　國　　94　　年　　11　　月　　24　　日
附錄法條：
槍砲彈藥刀械管制條例第十二條第四項
未經許可，持有、寄藏或意圖販賣而陳列子彈者，處五年以下有
期徒刑，併科新臺幣三百萬元以下罰金。
